【裁判字號】    92,上易,902
【裁判日期】    921111
【裁判案由】    竊盜
【裁判全文】
臺灣高等法院臺南分院刑事判決              九十二年度上易字第九二號    Ｇ
      上  訴  人
      即  被  告  甲  ○  ○
右上訴人因竊盜案件，不服臺灣臺南地方法院九十二年度易字第七二號中華民國九十
二年九月二日第一審判決（起訴案號：臺灣臺南地方法院檢察署九十一年度偵字第一
一二七七號），提起上訴，本院判決如左：
      主      文
上訴駁回。
      事      實
一、甲○○前曾於民國八十七年三月間與八十八年八月間，犯竊盜與違反毒品危害防
    制條例罪，經台灣高雄地方法院分別判處有期徒刑十月與八月確定，先後於八十
    八年五月十四日與九十年十月二十五日執行完畢，猶不知悔改，於九十一年七月
    十六日，與歐文生侵入台南市○○路○段二十七巷九號黃秀晶住處，共同竊取黃
    女屋內財物，經台灣台南地方法院於九十一年十月十五日以九十一年度易字第一
    ○○七號判決判處有期徒刑一年（已於九十一年十一月八日確定）後，又與歐文
    生（另由原審併案審理）另行起意，共同意圖為自己不法之所有，於九十一年十
    月二十二日十五時三十分許，在台南市○區○○○路親水公園旁堤防上，見乙○
    ○機車停放該處無人看守之際，由甲○○在旁把風，歐文生下手竊取乙○○懸掛
    機車手把上之黑色手提包一個（內有手機與行動電話晶片、現金七百元、書本、
    鑰匙、學生證、原子筆），得手後取走手機、晶片與現金，其餘由歐文生丟棄在
    高雄縣茄萣鄉○○村鄉○○路草叢內，為警於九十一年十月二十三日十二時五十
    分許，在台南市○○路九二五巷南寧國中校門前查獲歐文生持有乙○○失竊之手
    機，並由歐文生於同日十五時許，帶同至茄萣鄉○○村鄉○○路草叢內，起出乙
    ○○失竊之手提包、學生證、書本與鑰匙等物，而查悉上情。
二、案經台南市警察局第五分局報請台灣台南地方法院檢察署檢察官偵查起訴。
      理      由
一、右揭事實業據被告甲○○（下稱被告）坦承不諱，核與同案共犯歐文生於警、偵
    訊中之供述及被害人乙○○於警偵訊中之指述情節相符，並有贓物認領保管單一
    紙及丟棄贓物現場照片二張附卷可稽。被告自白與事實相符，事證明確，其竊盜
    犯行足可認定，自應依法論科。
二、核被告所為，係犯刑法第三百二十條第一項之竊盜罪。其與歐文生間，有犯意聯
    絡，行為分擔，為共同正犯。又被告前曾於八十七年三月間與八十八年八月間，
    犯竊盜與違反毒品危害防制條例罪，經台灣高雄地方法院分別判處有期徒刑十月
    與八月確定，先後於八十八年五月十四日與九十年十月二十五日執行完畢，有台
    灣台南地方法院檢察署刑案資料查註紀錄表及台灣高等法院被告全國前案紀錄表
    可按，五年以內再犯本件有期徒刑以上之罪，應依刑法第四十七條累犯規定加重
    其刑。另被告與歐文生於九十一年七月十六日，侵入台南市○○路○段二十七巷
    九號黃秀晶住處，共同竊取黃女屋內財物部分，業經原審於九十一年十月十五日
    以九十一年度易字第一○○七號判決判處有期徒刑一年，被告係於該判決後之九
    十一年十月二十二日再犯本案，與之自無連續犯關係，又被告於犯本案後曾於九
    十二年二月二十七日與歐文生共同攜帶兇器侵入他人住宅竊盜，經台灣台南地方
    法院於九十二年九月十八日以九十二年度易緝字第九八號刑事判決判處有期徒刑
    八月，惟該案犯罪時間與本案相距四月，手法亦全然不同（一為攜帶兇器侵入他
    人住宅竊盜，一為見機車停放該處無人看守而起意行竊），二者應非基於概括犯
    意為之，本案與之亦無連續犯關係，自應另行審理，併予敘明。
三、原審以被告罪證明確，因予適用刑法第二十八條、第三百二十條第一項、第四十
    七條，罰金罰鍰提高標準條例第一條前段規定，並審酌被告正值壯年，不思以己
    力謀生，竟意圖不勞而獲，隨意竊取他人財物，毫無他人所有物之概念，就其品
    性、生活狀況、智識程度、所得財物，被害人所受之損害及犯罪後坦承犯行一切
    情狀，量處有期徒刑七月，以示懲儆。其認事用法俱無不合，量刑亦稱妥適，被
    告上訴意旨以量刑過重為由指摘原判決不當，為無理由，應駁回其上訴。
據上論結，應依刑事訴訟法第三百六十八條，判決如主文。
本案經檢察官王碧霞到庭執行職務。
中    華    民    國      九十二      年      十一      月      十一    日
                                  臺灣高等法院臺南分院刑事第二庭
                                      審判長法官  黃    崑    宗
                                            法官  林    勝    木
                                            法官  葉    居    正
右正本證明與原本無異。
不得上訴。
                                      法院書記官  陳    嘉    琍
中    華    民    國      九十二      年      十一      月     十三     日
附錄法條：
刑法第三百二十條：
意圖為自己或第三人不法之所有，而竊取他人之動產者，為竊盜罪，處五年以下有期
徒刑、拘役或五百元以下罰金。
意圖為自己或第三人不法之利益，而竊佔他人之不動產者，依前項之規定處斷。
前二項之未遂犯罰之。


司法院資訊處製作；財團法人民間司法改革基金會備份。
